臺灣臺南地方法院民事裁定
111年度法字第17號
聲  請  人  王淑英  

上列聲請人聲請變更法人捐助章程，本院裁定如下：
    主  文
財團法人育合春教育基金會捐助章程第六條、第七條准予變更如
附表修正後條文所示。
聲請程序費用新臺幣壹仟元由聲請人負擔。
    理  由
一、本件聲請意旨略以：聲請人為財團法人育合春教育基金會之
    董事長，該財團法人於民國98年12月24日經臺南市政府教育
    局核准設立，並聲請本院准予登記在案（登記簿第54冊第17
    頁第794號）。因業務需要，經董事會於110年12月30日第4
    屆第6次董事會議決議修訂捐助章程第7條、111年3月2日第4
    屆第7次董事會議決議修訂捐助章程第6、7條（詳如附表所
    示），爰依民法第62條、第63條規定聲請准予變更等語。
二、按財團之組織及其管理方法，由捐助人以捐助章程或遺囑定
    之，捐助章程或遺囑所定之組織不完全，或重要之管理方法
    不具備者，法院得因主管機關、檢察官或利害關係人之聲請
    ，為必要之處分；為維持財團之目的或保存其財產，法院得
    因捐助人、董事、主管機關、檢察官或利害關係人之聲請，
    變更其組織，民法第62條、第63條分別定有明文。
三、經查，聲請人主張之上開事實，業據其提出財團法人育合春
    教育基金會法人登記證書、育合春教育基金會0000-00-00第
    4屆董事會開會紀錄、育合春教育基金會第4屆第7次董事會0
    000-00-00會議紀錄及簽到簿、捐助章程修正條文對照表及
    新、舊捐助章程為證，堪信為真實。且該財團法人變更後之
    捐助章程合於相關法令之規範，業經臺南市政府教育局同意
    辦理，此亦有該局111年2月14日南市教社字第1110217050號
    及111年3月11日南市教社字第1110344382號函在卷可參。是
    本院審酌聲請人之聲請，核與財團法人之設立目的及精神並
    不違背，與民法有關法人之規定亦無抵觸，認其聲請變更捐
    助章程，於法並無不合，應予准許。
四、依非訟事件法第21條第1項前段、第24條第1項，裁定如主文
    。
中　　華　　民　　國　　111 　年　　5 　　月　　6 　　日
                  民事第三庭  法  官　林勳煜
上列正本證明與原本無異。
如不服本裁定，得於收受裁定正本後10日內向本院提出抗告狀，
並繳納抗告裁判費新臺幣1,000元整。
中　　華　　民　　國　　111 　年　　5 　　月　　6 　　日
　　　　　　　　　　　　　　　書記官  朱烈稽
　　　　　　　　　　　　　　　
　　　　　　　　　　　　　　　
【附表】捐助章程修正條文對照表
現行條文 修正後條文 說明 第六條： 本會董事會由董事九人組成。第一屆董事由捐助人選聘之，第二屆以後董事由前一屆董事會選聘之。董事均為無給職。 第六條： 本會董事會成立初期由董事九人組成，自第五屆起改組由董事七人組成。第一屆董事由捐助人選聘之，第二屆以後董事由前一屆董事會選聘之。董事均為無給職。 第4屆第6次董事會議決議修正。 第七條： 本會董事任期每屆三年，連選得連任，董事在任期中因故出缺，董事會得另行選聘適當人員補足原任期。 每屆董事任期屆滿前三個月，董事會應召集會議，改選聘下屆董事。新舊任董事，應按期辦理交接。 第七條： 本會董事任期每屆三年，期滿連任之董事，不得逾改選董事總人數五分之四。董事在任期中因故出缺，董事會得另行選聘適當人員補足原任期。 每屆董事任期屆滿前兩個月，董事會應召集會議，改選聘下屆董事。新舊任董事，應按期辦理交接。 1.第4屆第6次董事會議決議修正「連選得連任」為「期滿連任之董事，不得逾改選董事總人數五分之四」。 2.第4屆第7次董事會議決議修正「每屆董事任期屆滿前『三』個月」為「每屆董事任期屆滿前『兩』個月」。